臺灣高等法院刑事判決　　　　　　　 100年度上訴字第1783號
上　訴　人
即　被　告　林那青
選任辯護人　林靜文律師
上列上訴人因毒品危害防制條例案件，不服臺灣板橋地方法院99
年度訴字第3302號，中華民國100年4月14日第一審判決（起訴案
號：臺灣板橋地方法院檢察署99年度偵字第19592號），提起上
訴，本院判決如下：
    主  文
上訴駁回。
    事  實
一、林那青明知安非他命係經政府公告，列為毒品危害防制條例
    第2條第2項第2款所規定之第二級毒品，依法不得販賣、持
    有，竟意圖營利，基於販賣第二級毒品之犯意，於民國99年
    7月11日凌晨1時30分許，持其胞妹林秀香申辦而由林那青使
    用之0000000000號行動電話，與江文德所持0000000000號行
    動電話聯繫，相約在新北市板橋區○○○路附近，向江文德
    購入第二級毒品安非他命1包後，於同日下午7時15分許，持
    其胞妹林秀香申辦而由林那青使用之0000000000號行動電話
    ，接獲孫正泰以其所持0000000000號行動電話來電，表示欲
    購買第二級毒品安非他命，並相約在新北市板橋區○○○路
    6號旁，進行交易，林那青因而騎乘機車搭載女兒，至新北
    市板橋區○○○路6號旁與孫正泰會面，將其向江文德購入
    之第二級毒品安非他命1包，以新臺幣（下同）800元之價格
    出售交付予孫正泰，孫正泰則將現金800元交予林那青收受
    ，而完成販賣第二級毒品之交易。嗣因新北市政府警察局後
    埔派出所警員吳俊儒、吳育奇、李睿勳、周豊祥，執行肅竊
    與取締色情專案勤務，而在附近埋伏，發現林那青與孫正泰
    後，經查得林那青、孫正泰騎乘之機車車牌號碼，發現林那
    青、孫正泰均為施用毒品人口，且林那青與孫正泰在新北市
    板橋區○○○路6號旁，短暫會面，並彼此交換手中之物品
    ，認可能涉及毒品交易，遂上前攔阻而查獲林那青，孫正泰
    則趁隙騎乘機車逃離現場，警方在林那青身上扣得其販賣第
    二級毒品所得之800元，並徵得林那青之同意，在林那青位
    於新北市○○區○○路二段101巷11號1樓租屋處扣得與林那
    青販賣第二級毒品無關之未含任何毒品成分之粉末1包、吸
    食器1個、吸管2支、磅秤1台、分裝袋9個，始獲上情。
二、案經新北市政府警察局板橋分局移送臺灣板橋地方法院檢察
    署檢察官偵查起訴。
    理  由
壹、證據能力方面：
一、按「訊問被告應出以懇切之態度，不得用強暴、脅迫、利誘
    、詐欺、疲勞訊問或其他不正之方法」、「被告之自白，非
    出於強暴、脅迫、利用、詐欺、疲勞訊問、違法羈押或其他
    不正之方法，且與事實相符者，得為證據」，刑事訴訟法第
    98條、第156 條第1 項分別定有明文。是以不正訊問方法所
    取得之被告自白，法律明文規定無證據能力。另同法第100
    條之1 規定：「訊問被告，應全程連續錄音；必要時，並應
    全程連續錄影。但有急迫情況且經記明筆錄者，不在此限」
    ，依該條立法理由記載：「司法警察官或司法警察之詢問筆
    錄，在訴訟程序中，時有被告或辯解非其真意，或辯解遭受
    刑求，屢遭質疑，為建立詢問筆錄之公信力，以擔保程序之
    合法，所以詢問過程應全程連續錄音並錄影，並應於一定期
    間內妥為保存，偵審機關如認為有必要時即可調取勘驗，以
    期發現真實，並確保自白之任意性」等語，顯示該條規範目
    的在於防範警員使用不正方法訊問被告以擔保自白的任意性
    。倘若警員違反訊問全程錄音或錄影之規定，除非檢察官能
    提出其他證據證明被告於警詢自白之任意性，確未受影響（
    諸如提出當時有辯護人或家人在場陪同），否則即應認被告
    受不正訊問之主張為真，如此始能貫徹刑事訴訟法第100條
    之1之立法目的。上訴人即被告林那青主張其於99年7月12日
    先後2次接受警詢時，均遭詢問員警以「欠揍」等語脅迫，
    因而按照警員事先繕打完成之筆錄，逐字照唸等語（見原審
    卷第37頁），因證人即參與詢問或製作筆錄之警員吳俊儒證
    稱：製作筆錄前，曾耗費3、4個小時向被告詢問以釐清案情
    等語（見原審卷第74頁反面），且經原審勘驗被告之警詢錄
    影光碟2片，顯示被告除就有關施用毒品部分，回答時有所
    停頓，鍵盤之敲打聲是被告回答之後，始行發生外，其餘時
    間，全程均有鍵盤之敲打聲，從未停頓，詢問警員之問題與
    被告之回答之間，均無停頓太長時間等候打字，被告回答問
    題時，均眼觀前方，未曾思索（見原審卷第49-50頁），足
    認偵查卷所附之2份警詢筆錄（見偵卷第5-11頁），乃警員
    於製作筆錄前先行與被告溝通與詢問，並將之繕打於電腦上
    後，始由被告照稿唸誦。因警員於製作筆錄前之訊問過程，
    並未錄音或錄影，以致無從檢驗被告於警詢之自白，是否係
    警員以不正訊問方法取得，且以警員於製作前述2份警詢筆
    錄時有全程錄影一節，足認製作筆錄前之訊問所以未錄音或
    錄影，並非一時疏失，而是刻意規避，倘若認為前述2份警
    詢筆錄製作時，業已全程錄影，進而認該2份警詢筆錄記載
    之被告陳述，得作為證據，將使刑事訴訟法第101條之1規定
    形同具文，蓋任何警員均得先以不正方式取得被告自白後，
    再令被告在錄音或錄影設備前，重複照稿唸誦先前自白內容
    之方式，以使原不具任意性之被告自白因而取得證據能力，
    致該條防範警員使用不正方法訊問之目的，喪失殆盡。從而
    ，被告主張其於警詢中所為之自白，係遭不正訊問方法所致
    ，而負責向被告詢問之警員，於詢問過程違反全程錄音或錄
    影之規定，檢察官又未能提出其他證據以資佐證被告於警詢
    之自白，確具任意性，參照前揭說明，自應認被告於警詢之
    自白，不具證據能力。
二、證人孫正泰於99年9月20日偵查中所為之陳述，係由檢察官
    依法告知具結義務及偽證之處罰後，經具結後所為之證詞，
    此有證人結文及偵訊筆錄各1份在卷可參（見偵卷第112-114
    頁），被告與辯護人復未舉證檢察官有何不法取供，或證人
    孫正泰於該次偵查中所為之陳述，有何顯不可信之情事，則
    依刑事訴訟法第159條之1第2項規定，自應認證人孫正泰於
    該次偵查中所為之陳述，具有證據能力。至孫正泰於警詢時
    所為之陳述，因被告販賣安非他命之待證事實，已有孫正泰
    於偵查中向檢察官所為之陳述可供替代證據使用，核與刑事
    訴訟法第159條之3「為證明犯罪事實之存否所必要者」之要
    件不符，故無證據能力。又被告、辯護人雖聲請詰問孫正泰
    ，然孫正泰於本院審理期間，並未在監在押，且經本院依其
    戶籍地址合法傳喚及派警拘提，均未到案，此有送達證書、
    臺灣高等法院出入監簡列表、拘票、報告書各1份在卷可憑
    （見本院卷），故事實上無法對孫正泰為詰問，附此敘明。
三、行動電話門號0000000000號、0000000000號、0000000000號
    之申登人資料與通聯紀錄各1份（見偵卷第61-63、84-93、9
    5-99頁），係電信公司就申請行動電話門號者之基本資料，
    以及該等行動電話門號在特定期間內通聯狀況，於業務上所
    製作之紀錄文書，因有關申請人基本資料之紀錄，係電信公
    司受理行動電話門號申請時，即行登錄，而行動電話門號的
    通聯紀錄，均於行動電話撥打時，即時紀錄，均屬例行性之
    業務，因通常無法預知日後可供訴訟之用途，以致虛偽登載
    之可能性極低，客觀上又無任何證據顯示有顯不可信之情況
    ，依刑事訴訟法第159條之4第2款規定，應認均具證據能力
    。
四、扣案之現金800元，係警方於99年7月11日晚間7時30分許，
    在新北市板橋區○○○路6號旁，懷疑被告與孫正泰從事毒
    品交易，而當場以現行犯逮捕被告時，在被告身上所扣得，
    此有逮捕告知本人通知書、扣押筆錄、扣押物品目錄表各1
    份在卷可憑（見偵卷第14、17-18頁），另在被告位於新北
    市○○區○○路二段101巷11號1樓租屋處扣得之粉末1包、
    吸食器1個、吸管2支、磅秤1台、分裝袋9個，乃警方以現行
    犯逮捕被告後，徵得被告之同意至被告前揭租屋處搜索扣得
    ，此有搜索同意書、搜索扣押筆錄、扣押物品目錄表各1份
    附卷可參（見偵卷第20-23頁），因上開物品均係警方依法
    搜索扣得，且被告及其辯護人復未爭執該次搜索、扣押程序
    不合法，因認上開扣案物品，均具證據能力。
貳、實體方面：
一、訊據被告固不否認曾於99年7月11日下午7時15分許，接獲孫
    正泰之來電，遂騎乘機車搭載女兒至新北市板橋區○○○路
    6號旁，與孫正泰會面，並收受孫正泰所交付之現金800元等
    事實，惟堅決否認有何販賣第二級毒品之犯行，辯稱：其於
    案發當日與孫正泰相約見面，僅是單純聊天，並未販賣安非
    他命給孫正泰，身上現金800元是其自己的等語。惟查：
(一)被告於上揭時、地，以800元價格，販賣數量不詳安非他命
    予孫正泰之事實，業據被告於偵查中供稱：「（問：警方於
    99 年7月11日19時30分許在板橋市○○○路6號前查獲妳販
    賣毒品，是否屬實？）答：有，那時候是綽號阿泰的男子用
    800 元跟我購買安非他命1包」、「（問：妳是與阿泰如何
    聯絡購買毒品事宜？買賣幾次？）答：阿泰是在99年7月11
    日以他的行動電話0000000000撥打我的行動電話0000000000
    接洽購買毒品事宜，我就跟他約在板橋市○○○路6號旁，
    進行毒品交易」、「（問：妳所持毒品是向何人取得？）答
    ：我是跟江文德購買的」等語綦詳（見偵卷第45頁），核與
    證人孫正泰於偵查中證稱：「（問：你見過林那青幾次面？
    ）答：就是99年7月那一次，那一次警察來抓我，我嚇到，
    就趕快跑」、「（問：你是向林那青購買多少量的安非他命
    ？）答：我拿800元給她，重量多少我不清楚，拿時候我將
    林那青交給我的毒品，握在手上，之後警察來了，我就趕快
    騎機車要逃跑，就將握在手上的安非他命丟在地上，我是丟
    在被查獲地點的附近」、「99年7月11日大約18時許，我要
    下班回來在家的時候，那天心情不是很好，我就想跟她買安
    非他命，我就打電話問林那青有沒有門路，她說有，我跟她
    說我身上只有80 0元，她就跟我約在板橋館前西路的錢櫃，
    她說等一下就會過去，後來我騎機車到那邊等她，等了一段
    時間，林那青就出現，她是騎機車，前面帶一個小孩，林那
    青先問我是不是阿泰，我說對，我給她800元現金後，她就
    拿一包透明的夾鏈袋，裡面有安非他命，我就握在手上準備
    要去牽機車，機車發動的時候，警察就來了」等語相符（見
    偵卷第112-113頁），並有孫正泰申辦0000000000行動電話
    門號之申登人資料，以及孫正泰持上開行動電話門號於99年
    8月11日撥打被告所持0000000000號行動電話門號之通聯紀
    錄各1份在卷可稽（見偵卷第62-63頁），此外，復有被告因
    販賣第二級毒品安非他命予孫正泰所得之價金800元扣案可
    憑，而堪認定。
(二)被告雖以前詞否認販賣安非他命予孫正泰。然被告就扣案之
    現金800元，如何而來一節，於原審準備程序係供稱：案發
    當日孫正泰沒有交付任何款項予她，該800元係其自己的錢
    云云（見原審卷第36頁）；嗣於原審100年3月31日審判期日
    則改稱：扣案之800元係孫正泰所交付，因孫正泰欠她先生
    錢云云（見本院卷第139頁反面）；於本院審理時又改稱：
    800元係她自己的云云（見本院審判筆錄），前後供述，已
    然不一。再被告就其於99年7月11日下午7時15分許，為何與
    孫正泰見面一事，表示：只是單純聊天，孫正泰要問她先生
    的事等語（見原審卷第139頁），經質問為何問候被告先生
    需要見面，被告回稱：因為跟朋友也常常見面等語，然依孫
    正泰於偵查中所述，其於案發當日係第一次與被告見面，而
    被告在新北市板橋區○○○路6號旁遇見孫正泰時，曾詢問
    ：「是不是阿泰」等語（見偵卷第113頁），顯示被告與孫
    正泰並不熟識，以致需確認孫正泰之人別，則被告與孫正泰
    自難認有何交情可言，若非欲進行交易之目的，衡情應無可
    能相約見面，且孫正泰縱有問候或詢問被告先生相關近況，
    亦無特別相約見面之必要，是被告前揭所辯，顯係事後卸責
    之詞，要無可採。
(三)被告除持有使用0000000000之行動電話門號外，亦持有其胞
    妹林秀香名義申辦之0000000000行動電話門號，此據被告自
    承在卷。而被告所持0000000000行動電話門號曾於99年7月1
    1日凌晨1時19分至同日凌晨1時39分許，與江文德所持00000
    00000號行動電話門號密集通聯之紀錄，且江文德所持行動
    電話門號之基地台位置均為新北市板橋區○○○路二段2號1
    2樓屋頂，而被告所持行動電話之基地台位置原為新北市板
    橋區○○○路275號15樓之5，之後即變更為至新北市板橋區
    ○○○路二段2號12樓屋頂，此有0000000000、000000 0000
    行動電話門號申登人資料及上開二支行動電話之通聯紀錄各
    1份在卷可考（見偵卷第84、91、98頁），足認被告撥打電
    話予江文德後，確有從新北市板橋區○○○路移動至新北市
    板橋區○○○路附近，堪認被告於偵查中供稱：其出售交付
    予孫正泰之第二級毒品安非他命，係向江文德購得等語一節
    ，確係實情，本院因而依據被告於偵查中之自白，以及被告
    與江文德間之通聯紀錄，認定被告向江文德購得第二級毒品
    安非他命之時間為99年7月11日凌晨1時30分許，且地點為新
    北市板橋區○○○路附近。
(四)按「一般民眾普遍認知安非他命等麻醉藥品之非法交易，政
    府一向查禁森嚴，且重罰不寬貸，衡諸常情，倘非有利可圖
    ，絕無平白甘冒被嚴查重罰高度風險之理，從而，舉凡其有
    償交易，除足反證其確另基於某種非圖利本意之關係外，通
    常尚難因無法查悉其販入價額作為是否高價賣出之比較，諉
    無營利之意思，阻販賣犯行之追訴（最高法院84年4月18
    日84年度第3次刑事庭會議決議意旨參照），原審徒以無法
    查悉被告販入安非他命之價格為由，遽為被告有償交易安非
    他命即非販賣禁藥之認定，採證認事，允難謂已審酌至當」
    （最高法院87年度台上字第3164號判決參照）。由於販賣第
    二級毒品安非他命，係違法行為，非可公然為之，而安非他
    命並無公定之價格，各次販賣毒品之價格，可能因買賣雙方
    關係之深淺、需求量之多寡、來源是否充裕、查緝是否嚴緊
    、購買者遭查獲時供出販賣者之可能風險之不同而異其標準
    ，非可一概而論，從而販賣之利得，除被告坦承犯行或價量
    俱臻明確外，委難察得實情，參照前揭最高法院判決意旨，
    在毒品係有償交易之情形，尚不得以無法查悉毒品購入之價
    格，據以否定出售者具有營利之意圖。依被告與孫正泰之供
    述，其等2人彼此之間，並不熟識，而安非他命物稀價昂，
    且為政府嚴予查緝之物，苟無利可圖，被告自無可能甘冒遭
    檢警查緝法辦之風險，將其向江文德購得之第二級毒品安非
    他命以原價或低於原價方式轉讓交付予孫正泰，是被告取得
    之價格必較出售之價格低廉，以從中賺取買賣價差牟利，而
    足認其具有營利之意圖。
(五)綜上所述，被告前揭所辯，不足採信，本案事證明確，被告
    上揭販賣第二級毒品安非他命之犯行，洵堪認定，應予依法
    論科。
二、核被告所為，係犯毒品危害防制條例第4條第2項之販賣第二
    級毒品罪。被告販賣前持有第二級毒品安非他命之低度行為
    ，應為事後販賣第二級毒品安非他命之高度行為所吸收，不
    另論罪。又同為販賣第二級毒品者，其原因動機不一，情節
    未必盡同，或有大盤毒梟，亦有中、小盤之分，甚或僅止於
    吸毒者友儕間為求互通有無之有償轉讓者亦有之，其販賣行
    為所造成危害社會之程度自屬有異，法律科處此類犯罪，所
    設之法定最低本刑卻同為最輕本刑有期徒刑7年以上及得併
    科1,000萬元以下罰金，不可謂不重。基此，倘依其犯罪情
    狀處低於7年以下有期徒刑，即足懲儆，並可達防衛社會之
    目的者，自非不可依客觀之犯行與主觀之惡性二者加以考量
    其情狀，是否有可憫恕之處，適用刑法第59條之規定酌量減
    輕其刑，期使個案裁判之量刑，能斟酌至當，以符合罪責原
    則。查被告所犯本件販賣第二級毒品之犯行，僅有一次，販
    賣毒品之所得僅800元，金額甚微，已如前述，因其犯罪而
    影響之社會層面非屬廣大，所侵害之法益亦屬有限，與一般
    大量走私進口或長期販賣毒品之「大盤」、「中盤」，動輒
    以毒品數十公斤至數百公斤相較，其惡性及犯罪情節均屬輕
    微，衡情若就其販賣第二級毒品部分論以7年以上有期徒刑
    ，猶嫌過重，而有悖於罪責原則，本院因而認被告犯行情堪
    憫恕，法重情輕，爰依刑法第59條規定減輕其刑。
三、原審同此認定，因依毒品危害防制條例第4條第2項、第19條
    第1項、刑法第59條各規定，於審酌被告前有施用毒品經觀
    察勒戒之紀錄，有本院被告前案紀錄表1份在卷可佐，是被
    告具有施用毒品之惡習，當知第二級毒品安非他命，對人體
    健康危害至鉅，一經染毒，極易成癮，影響頗為深遠，如任
    其氾濫、擴散，影響社會治安，危害非淺，政府因而嚴令禁
    絕安非他命之流通，被告為成年人，且四肢健全，具有工作
    能力，卻圖謀不法利益，明知毒品之危害，仍販賣第二級毒
    品安非他命予孫正泰，不僅戕害他人身體健康，更助長毒品
    氾濫，又毒品氾濫具有滋生其他刑事犯罪之潛在危險，影響
    社會治安甚鉅，被告犯後，飾詞否認，毫無悔意，原不應輕
    罰，惟念及被告販賣毒品與孫正泰所得金額僅800元，犯罪
    所得不多，犯罪手段和平，因無證據顯示被告出售交付予孫
    正泰之第二級毒品安非他命數量甚多，難認被告本件販賣第
    二級毒品對社會治安造成甚大危害等一切情形，量處有期徒
    刑3年8月，暨扣案之現金800元，係被告販賣第二級毒品安
    非他命予證人孫正泰所得之物，依毒品危害防制條例第19條
    第1項規定，併予宣告沒收；另搭配使用門號0000000000號
    與00 00000000號之手機1支，為被告所有，已據被告供承在
    卷，且為被告聯絡以向江文德販入第二級毒品安非他命後轉
    賣予孫正泰牟利使用，此有通聯紀錄3份在卷可憑（見偵卷
    第62 -63、85-93、95-99頁），是該手機1支自為供被告販
    賣第二級毒品犯罪所用之物，雖該手機，並未扣案，但無積
    極證據證明業已滅失，爰依毒品危害防制條例第19條第1項
    規定，併予宣告沒收，如全部或一部不能沒收時，則追徵其
    價額。至於該手機所搭配使用之門號0000000000號與
    0000000000號之SIM卡各1張，係由被告之胞妹林秀香所申辦
    ，被告僅係向其胞妹林秀香借用該等門號使用一節，業經被
    告供承在卷，並有0000000000、0000000000申登人資料各1
    份附卷可佐（見原審卷第61、84頁），自難認該2張SIM卡為
    被告所有，從而，該2張SIM卡自不得於本案中併予宣告沒收
    。又被告販賣交付予孫正泰之安非他命1包，業據孫正泰遭
    遇警員查緝時，於逃逸過程中扔棄而不存在，此經孫正泰陳
    稱在卷，是該第二級毒品安非他命1包，已因客觀上不存在
    ，而無從依毒品危害防制條例第18條第1項前段規定，諭知
    沒收銷燬，併此敘明。另警方於99年7月11日晚間8時15分許
    ，在被告位於新北市○○區○○路二段101巷11號1樓租屋處
    ，扣得之粉末1包、吸食器1個、吸管2支、磅秤1台、分裝袋
    9個，被告於原審審理時，則否認該等扣案物品為其所有，
    辯稱係其配偶黃志成所有等語，而客觀上並無積極證據證明
    該等扣案物品確為被告所有，客觀上並無證據顯示該等扣案
    物品，與被告所犯本件販賣第二級毒品罪之犯行，有何直接
    關連，依法自均不得於本案中併予宣告沒收銷燬或併予宣告
    沒收，亦此敘明。核其認事用法，俱無違誤，量刑亦甚允洽
    。被告上訴後，其辯護人為被告辯稱，孫正泰警詢證述無證
    據能力，原審引用有誤，且原審以，(1)被告與孫正泰並不熟
    識，以致需確認孫正泰之人別，難認被告與孫正泰有何相約
    見面之必要而認二人必係為交易安非他命，並以(2)被告所持
    0000000000行動電話門號於99年7月11日凌晨1時19分至同日
    凌晨1時39分許，與江文德所持0000000000號行動電話門號
    密集通聯之紀錄，及二人上開行動電話基地台移動之情形，
    認被告偵查中供稱：其出售交付予孫正泰之第二級毒品安非
    他命，係向江文德購得等語為實，復認(3)被告與證人孫正泰
    間，並不熟識，而第二級毒品安非他命物稀價昂，且為政府
    嚴予查緝之物，苟無利可圖，被告自無可能甘冒遭檢警查緝
    法辦之風險，將其向江文德購得之第二級毒品安非他命以原
    價或低於原價方式轉讓交付予證人孫正泰，而認被告有營利
    之意圖等，均係推測之詞云云。惟查，孫正泰警詢證述不符
    刑事訟法第159條之3之規定而無證據能力，已如前述，原審
    誤認其證述有證據能力，並引為認定被告犯罪事實之證據，
    雖有未洽，惟仍有孫正泰於偵查中之證述可供替代，且經原
    審引為認定被告犯罪事實之證據，無礙被告犯罪事實之認定
    。次查，「證據之證明力由法院自由判斷之，為刑事訴訟法
    第二百六十九條所明定，此項自由判斷職權之行使，苟係基
    於普通日常生活之經驗，而非違背客觀上應認為確實之定則
    者，即屬合於經驗法則，不容當事人任意指摘。」，最高法
    院著有30年上字第597號判例意旨可參。原審以孫正泰於偵
    查中證稱，被告於案發見面時，曾詢及渠是否「阿泰」等情
    ，而認二人並不熟識，並無相約見面之必要，認孫正泰所證
    ，二人見面係孫正泰約向被告購買安非他命；並以被告與江
    文德二人行動電話基地台移動位置與被告基自由意志所為向
    江文德購買毒品之供述相符，而認被告所供向江文德購買毒
    品之供述為實；再以常情推論，被告與孫正泰間並不熟識，
    自無無償交付物稀價昂，且為政府嚴予查緝之安非他命予孫
    正泰之理，其交付行為顯有營利意圖等情，有被告供述、孫
    正泰之證述、被告與江文德二人行動電話通聯紀錄為據，且
    與經驗法則相符，按諸前揭最高法院判例意旨，自不容當事
    人任意指摘，被告辯護人稱原審以推論方式認定被告犯罪不
    當云云，自無可採。被告上訴意旨，仍執陳詞否認犯罪，為
    無理由，應予駁回。
據上論斷，應依刑事訴訟法第368條，判決如主文。
本案經檢察官劉文水到庭執行職務。
中    華    民    國   100    年    9     月    29    日
                  刑事第五庭  審判長法  官  王敏慧
                                    法  官  崔玲琦
                                    法  官  劉秉鑫
以上正本證明與原本無異。
如不服本判決，應於收受送達後10日內向本院提出上訴書狀，其
未敘述上訴之理由者並得於提起上訴後10日內向本院補提理由書
（均須按他造當事人之人數附繕本）「切勿逕送上級法院」。
                                    書記官  蔡宜蓁
中    華    民    國   100    年    10    月    3     日
附錄本案論罪科刑法條全文：
毒品危害防制條例第4條：
製造、運輸、販賣第一級毒品者，處死刑或無期徒刑；處無期徒
刑者，得併科新臺幣2,000萬元以下罰金。
製造、運輸、販賣第二級毒品者，處無期徒刑或 7 年以上有期
徒刑，得併科新臺幣1,000萬元以下罰金。
製造、運輸、販賣第三級毒品者，處 5 年以上有期徒刑，得併
科新臺幣700 萬元以下罰金。
製造、運輸、販賣第四級毒品者，處 3 年以上 10 年以下有期
徒刑，得併科新臺幣300 萬元以下罰金。
製造、運輸、販賣專供製造或施用毒品之器具者，處 1 年以上
7 年以下有期徒刑，得併科新臺幣100 萬元以下罰金。
前5 項之未遂犯罰之。